臺灣嘉義地方法院民事判決
110年度朴簡字第32號
原      告  玉山商業銀行股份有限公司


法定代理人  黃男州  
訴訟代理人  黃煌文  
            李宜靜  

被      告  廖佑錫  

上列當事人間請求清償債務事件，本院於民國110年4月15日言詞
辯論終結，判決如下：
    主  文
被告應該給付原告新臺幣（下同）252,402元，及其中59,661元(
一)從民國109年10月13日起到清償日止，按照年息百分之15計算
的利息；(二)從民國109年10月13日起到清償日止，按照上開利
率的百分之20計算的違約金。
訴訟費用2,980元由被告負擔。
本判決可以假執行。
    事 實 及 理 由
一、被告經過合法通知，沒有在言詞辯論期日到庭，而且本件也
    沒有民事訴訟法第386 條所列各款情形，因此，本院依照原
    告的聲請，在只有原告一方到場辯論的情形下作成判決。
二、原告主張：被告於民國93年間向原告申請現金卡使用，並持
    卡借貸款項，約定利息按週年利率18.25％計算，如未依約繳
    納最低應付款時即喪失期限的利益，視為全部到期，應立即
    償還全部借款。另逾期未還款時，逾期在6個月以內者，按
    上開利率10％，逾期超過6個月者，按上開利率20％計算的違
    約金。被告從94年1月27日動用後就沒有依約繳款，直到109
    年10月12日止，還積欠252,402元（本金59,661元及利息、
    違約金等）沒有清償等語。並聲明：如主文第1項所示。
三、被告沒有在言詞辯論期日到場或提出答辯狀為爭執。
四、得心證的理由
（一）原告主張的事實，有提出玉山Take It現金卡申請書暨約
      定條款、債務協商資料查詢、帳戶交易明細、債權額計算
      書等文書為證據，審核後與原告主張相符，原告的主張應
      該可以相信為真。
（二）被告雖然在法定期限內對支付命令提出異議，並聲明不曾
      和原告有債務糾葛等語。但是，經本院核對本件現金卡申
      請書上「正卡申請人親筆正楷中文簽名」欄「廖佑錫」的
      簽名，與卷附被告於110年2月2日向本院提出的異議狀上
      「廖佑錫」的簽名，其筆勢、運轉方式、組織方式，應為
      相符，堪信本件現金卡「正卡申請人親筆正楷中文簽名」
      欄「廖佑錫」的簽名為真正。此外，從原告所提出帳戶交
      易明細來看，被告自93年2月19日起至94年1月27日，有多
      筆提領及還款紀錄，倘被告是遭他人盜辦現金卡，又何須
      於盜辦後再繳納現金卡借貸款項？足認被告確實有申請現
      金卡使用的事實。此外，被告也沒有提出證據證明自己的
      說法，被告的辯解就沒有辦法採信。
（三）因此，原告依據消費借貸法律關係，請求被告給付如主文
      第1項所示的本金、利息及違約金，為有理由，應該准許
      。
五、本件是就民事訴訟法第427條第1項規定適用簡易程序所為被
    告敗訴的判決，依照同法第389條第1項第3款規定，應依職
    權宣告假執行。
六、法院為終局判決時，應依職權為訴訟費用的裁判，民事訴訟
    法第87條第1 項有明文規定，這項規定在簡易程序也有適用
    。另外，依照民事訴訟法第78條的規定，本件訴訟費用，應
    該由敗訴的被告負擔，而本件訴訟費用為原告繳納的第一審
    裁判費2,980元。因此本院一併確認被告應該負擔的訴訟費
    用額為2,980元。
中　　華　　民　　國　　110 　年　　4 　　月　　30　　日
                  臺灣嘉義地方法院朴子簡易庭
                                  法　官　吳芙蓉
以上正本係照原本作成。
如對本判決上訴，須於判決送達後20日內向本庭（嘉義市○○路
000○0號）提出上訴狀（均須按他造當事人之人數附繕本）。
中　　華　　民　　國　　110 　年　　4 　　月　　30　　日
                                  書記官　葉芳如